臺灣高雄地方法院刑事判決　　　　　　110年度審訴字第468號
　　　　　　　　　　　　　　　　　　　　　　　　 第544號
公　訴　人　臺灣高雄地方檢察署檢察官
被　　　告　陳品瑑


　　　　　　蔡承儐



　　　　　　鍾家豪



　　　　　　謝明坤


　　　　　　鄭順仁



上列被告因傷害案件，經檢察官提起公訴（109 年度偵字第0000
0 號）及追加起訴（110 年度偵字第15944 號），經合併審理，
被告於準備程序中就被訴事實為有罪陳述，本院裁定進行簡式審
判程序，判決如下：
    主  文
陳品瑑共同犯傷害罪，處拘役肆拾日，如易科罰金，以新臺幣壹
仟元折算壹日。
蔡承儐共同犯傷害罪，處拘役肆拾日，如易科罰金，以新臺幣壹
仟元折算壹日。
鍾家豪共同犯傷害罪，處拘役貳拾日，如易科罰金，以新臺幣壹
仟元折算壹日。
謝明坤共同犯傷害罪，處拘役肆拾日，如易科罰金，以新臺幣壹
仟元折算壹日。
鄭順仁共同犯傷害罪，處拘役肆拾日，如易科罰金，以新臺幣壹
仟元折算壹日。
    事  實
一、陳品瑑與李宗益間有金錢糾紛，並相約協商，於民國109 年
    9 月24日23時48分許，在高雄市○○區○○○路0 號前騎樓
    ，因協商未果，陳品瑑竟夥同蔡承儐、鍾家豪、謝明坤、鄭
    順仁共同基於傷害他人身體之犯意聯絡，由蔡承儐、鍾家豪
    、謝明坤、鄭順仁徒手或持打火機（未扣案）毆打李宗益之
    身體，致李宗益受有頭部外傷、頭皮血腫、挫擦瘀傷、右胸
    部挫傷、上背部挫擦瘀傷、左足挫擦傷、左手、右膝擦傷之
    傷害。
二、案經李宗益訴由高雄市政府警察局新興分局報告暨臺灣高雄
    地方檢察署檢察官自動簽分偵辦後起訴。
    理  由
一、程序部分：
    本件被告陳品瑑、蔡承儐、鍾家豪、謝明坤、鄭順仁5 人所
    犯係死刑、無期徒刑、最輕本刑為3 年以上有期徒刑以外之
    罪，其於準備程序進行中，就被訴事實為有罪之陳述，經本
    院告知簡式審判程序之旨，並聽取檢察官、被告之意見後，
    認無不得或不宜改依簡式審判程序進行之情形，爰依刑事訴
    訟法第273 條之1 第1 項規定，裁定進行簡式審判程序。又
    本件之證據調查，依刑事訴訟法第273 條之2 規定，不受同
    法第159 條第1 項、第161 條之2 、第161 條之3 、第163
    條之1 及第164 條至第170 條規定之限制，均合先敘明。
二、認定犯罪事實所憑之證據：
    上開犯罪事實，業據被告5 人於本院審理時坦承不諱（見本
    院110 審訴字第468 卷第167 、169 、189 、193 頁），核
    與證人即告訴人李宗益於警詢、偵查及本院審理中之證述相
    符、並有高雄市立大同醫院（委託財團法人私立高雄醫學大
    學附設中和紀念醫院經營）診斷證明書、監視錄影畫面翻拍
    照片在卷可稽，足認被告5 人自白與事實相符，並有證據補
    強，洵堪採為論罪科刑之依據。從而，本案事證明確，被告
    5 人犯行堪可認定，應依法論科。
三、論罪科刑：
（一）罪名：
      核被告5 人所為，均係犯刑法第277 條第1 項之傷害罪。
      被告5 人間就上開傷害犯行，有犯意聯絡及行為分擔，應
      論以共同正犯。
（二）累犯裁量不加重本刑之論述：
      被告鍾家豪前因公共危險案件，經本院以107 年度交簡字
      第2211號判處有期徒刑4 月確定，於108 年4 月24日縮刑
      期滿執行完畢，有臺灣高等法院被告前案紀錄表在卷可佐
      ，是其於徒刑執行完畢後5 年內，故意再犯本件有期徒刑
      以上之罪，本應依刑法第47條第1 項規定加重其刑，惟依
      司法院大法官釋字第775 號解釋意旨，不分情節，一律加
      重累犯之最低本刑，有違憲法罪刑相當原則，於法律修正
      前，為避免上述罪刑不相當之情形，法院就該個案應依上
      開解釋意旨裁量是否加重最低本刑，本院審酌本件構成累
      犯之前案與本案傷害犯行罪質互異，難認有特別惡性或刑
      罰反應力薄弱之情，故不加重其刑。
（三）刑罰裁量：
      爰以行為人之責任為基礎，並審酌被告5 人不思以理性方
      式解決紛爭，竟出手傷害告訴人，致告訴人因此受有痛苦
      ，所為實屬不該；惟念被告等人犯後均坦承犯行、態度尚
      可，且被告鍾家豪事後與告訴人達成調解，約定賠償金新
      臺幣6 萬元（見本院110 審訴字第544 號卷第91頁調解筆
      錄），兼衡其等素行、本件犯罪之手段、情節、告訴人所
      受傷勢之所生危害、被告等人之智識程度、家庭生活及經
      濟狀況（涉被告個人隱私，均詳卷）等一切情狀，分別量
      處如主文所示之刑，並均諭知易科罰金之折算標準。
（四）本件被告用以傷害告訴人之打火機，並未扣案，亦非違禁
      物，爰不予宣告沒收。
據上論斷，應依刑事訴訟法第273 條之1 第1 項、第299 條第1
項前段，刑法第28條、第277 條第1 項、第41條第1 項前段，刑
法施行法第1 條之1 ，判決如主文。
本案經檢察官楊翰濤提起公訴及追加起訴，檢察官范文欽到庭執
行職務。
中    華    民    國   111    年    2     月    10    日
                  刑事第五庭  法  官    黃政忠
以上正本證明與原本無異
如不服本判決應於收受送達後20日內向本院提出上訴書狀，並應
敘述具體理由；如未敘述上訴理由者，應於上訴期間屆滿後20日
內向本院補提理由書（均須按他造當事人之人數附繕本）「切勿
逕送上級法院」。
「因疫情而遲誤不變期間，得向法院聲請回復原狀」
中    華    民    國   111    年    2     月    11    日
                              書記官    儲鳴霄
附錄本判決論罪科刑法條：
刑法第277 條
傷害人之身體或健康者，處5 年以下有期徒刑、拘役或50萬元以
下罰金。
犯前項之罪，因而致人於死者，處無期徒刑或7 年以上有期徒刑
；致重傷者，處3 年以上10年以下有期徒刑。